臺灣高等法院高雄分院刑事判決　　　 100年度上訴字第1943號
上　訴　人
即　被　告　江奇凌
上列上訴人因違反毒品危害防制條例等案件，不服臺灣屏東地方
法院100 年度訴字第450 號中華民國100 年10月24日第一審判決
（起訴案號：臺灣屏東地方法院檢察署100 年度偵字第2055、20
56、2057、2058、2059、2379、3091、3092、3234、3756、3757
號，100 年度少連偵字第30、31、32號），提起上訴，本院判決
如下：
     主  文
江奇凌關於非法持有子彈罪部分，上訴駁回。
     理  由
一、按「不服地方法院之第一審判決而上訴者，應向管轄第二審
    之高等法院為之。上訴書狀應敘述具體理由。」、「第二審
    法院認為上訴書狀未敘述理由或上訴有第362 條前段之情形
    ，應以判決駁回之。但其情形可以補正而未經原審法院命其
    補正者，審判長應定期間先命補正」，刑事訴訟法第361 條
    第1 項、第2 項，及同法第367 條分別定有明文。次按，「
    所謂具體理由，必係依據卷內既有訴訟資料或提出新事證，
    指摘或表明第一審判決有何採證認事、用法或量刑等足以影
    響判決本旨之不當或違法，而構成應予撤銷之具體事由，始
    克當之（例如：依憑證據法則具體指出所採證據何以不具證
    據能力，或依憑卷證資料，明確指出所為證據證明力之判斷
    如何違背經驗、論理法則）；倘僅泛言原判決認定事實錯誤
    、違背法令、量刑失之過重或輕縱，而未依上揭意旨指出具
    體事由，或形式上雖已指出具體事由，然該事由縱使屬實，
    亦不足以認為原判決有何不當或違法者（例如：對不具有調
    查必要性之證據，法院未依聲請調查亦未說明理由，或援用
    證據不當，但除去該證據仍應為同一事實之認定），皆難謂
    係具體理由，俾與第二審上訴制度旨在請求第二審法院撤銷
    、變更第一審不當或違法之判決，以實現個案救濟之立法目
    的相契合，並節制濫行上訴」（最高法院97年度臺上字第89
    2 號判決意旨參照）。是如上訴理由書狀並未依據卷內訴訟
    資料，具體指摘原判決認事用法有何違法或不當之情形，即
    屬上訴未敘述具體理由。又上訴書狀未敘述具體理由者，其
    上訴即屬於刑事訴訟法第362 條前段所定「上訴不合法律上
    之程式」之情形，第二審法院自應依同法第367 條之規定，
    以判決駁回之。
二、上訴人即被告（下稱被告）江奇凌不服原判決關於其所犯非
    法持有子彈罪部分，提起上訴，其上訴狀所載理由略謂：「
    被告江奇凌就所犯非法持有子彈（大麻種子）罪部分，坦承
    犯行，犯後態度良好，原審量刑似有過重，謹請審酌是否再
    酌情減輕量處」等語。經查：被告江奇凌上開犯行，經原審
    審酌其明知大麻種子係屬為違禁物品，不得非法持有，又未
    經許可持有上開子彈，對於他人生命、身體以及社會治安造
    成潛在之危險與不安，所為實有可議，惟念及其於犯罪後已
    坦認上開犯行，及其於本案犯罪前未曾受有期徒刑以上刑之
    宣告，有臺灣高等法院被告前案紀錄表1 份在卷可查，暨衡
    以其持有大麻種子、子彈之數量、犯罪動機、目的，及其素
    行、智識程度、生活狀況等一切情狀，依想像競合犯規定，
    從一重之非法持有子彈罪，量處有期徒刑5 月，併科罰金新
    臺幣2 萬5,000 元，經核原判決此部分就刑法第57條所揭示
    之各種量刑條件業已妥為斟酌，其量刑復稱允當，並無失輕
    、過重或違反比例原則、平等原則或公平正義之情形。
三、綜上，被告江奇凌前揭上訴意旨，既非依據卷內訴訟資料，
    具體指摘原判決此部分認事用法或量刑有何違法或不當之情
    形，顯屬上訴未敘述具體理由，核之上揭說明，應認其此部
    分之上訴違背法律上之程式，自應予以駁回。
四、被告林芯瑤、曾柏軒、蔡羽瑄、林郁舜、江合敏、許誠、
    游賀香部分，及被告江奇凌涉犯原判決附表二所示之犯行部
    分，由本院另行審結。
五、依刑事訴訟法第367 條前段、第372 條，不經言詞辯論，逕
    為判決如主文。
中    華    民    國   100    年    12    月    29    日
                  刑事第八庭    審判長法  官  李炫德
                                      法  官  張盛喜
                                      法  官  徐美麗
以上正本證明與原本無異。
如不服本判決應於收受本判決後10日內向本院提出上訴書狀，其
未敘述上訴理由者，並得於提起上訴後10日內向本院補提理由書
狀（均須按他造當事人之人數附繕本）「切勿逕送上級法院」。
中    華    民    國   100    年    12    月    29    日
                                      書記官  白  蘭